【裁判字號】    97,交易,22
【裁判日期】    970527
【裁判案由】    過失致死等
【裁判全文】
臺灣新竹地方法院刑事判決              97年度交易字第22號
公  訴  人  臺灣新竹地方法院檢察署檢察官
被      告  丙○○
上列被告因過失致死等案件，經檢察官提起公訴（96年度偵字第
4435、7296號），本院依簡式審判程序判決如下：
    主  文
丙○○犯不能安全駕駛動力交通工具罪，處有期徒刑肆月；又犯
過失致人於死罪，處有期徒刑捌月。應執行有期徒刑拾月。
    事  實
一、丙○○明知服用酒類後，將使其駕駛車輛時之注意力及反應
    能力均降低，仍於96年7 月15日下午2 時許，在新竹縣竹北
    市工地飲用六罐啤酒後，於工地下班後再由其姊夫載其至新
    竹市○○路○ 段749 巷2 號胞姐家中，丙○○於晚餐時繼續
    飲用2 罐啤酒，飲畢後上開8 罐啤酒後已達不能安全駕駛動
    力交通工具之程度，仍貿然騎乘車號ABL ─857 號重型機車
    返家。嗣於晚間8 時50分許，行經新竹市○○路○ 段716 巷
    香山高桿246 電桿前時，本應注意酒醉不得騎乘機車，且騎
    乘機車應注意車前狀況，並隨時採取必要之安全措施，而依
    當時天晴、夜間有微弱路燈照明、柏油路面乾燥、無缺陷、
    道路無障礙物、視距良好等情狀，並無不能注意之情事，竟
    仍酒後且疏未注意車前狀況、隨時採取必要之安全措施，酒
    醉意識模糊，無法集中注意力，因此未注意蘇營禧出借甲○
    ○騎乘之車號MXG ─035 號機車停放在該處，且甲○○正蹲
    在路旁觀看友人黃桂雄割稻，致在毫無煞車之情形下，直接
    衝撞甲○○及其身旁停放之機車，因衝撞力量過大，甲○○
    及該機車均遭撞落於路旁邊坡草叢中。嗣經路人報警將甲○
    ○送往為恭醫院急救，惟因頭部開放性骨折，仍於到院前死
    亡。嗣警方依丙○○遺留在現場之機車而循線查獲，並於同
    日23時59分許，在為恭醫院測試丙○○之呼氣所含酒精濃度
    值為每公升0.55毫克。
二、案經甲○○之妻乙○○○及新竹市警察局第三分局報請臺灣
    新竹地方法院檢察署檢察官相驗後自動檢舉偵查起訴。
    理  由
一、本件被告所犯公共危險、過失致死等罪，係非死刑、無期徒
    刑、最輕本刑為3 年以上有期徒刑之罪，被告於本院準備程
    序進行中，就被訴事實為有罪之陳述，經本院合議庭認合於
    刑事訴訟法第273 條之1 第1 項之規定，裁定進行簡式審判
    程序。
二、訊據被告丙○○對於上開犯罪事實，於本院準備程序、審理
    中均自白認罪，核與證人黃桂雄於警詢及偵訊中證述明確，
    復有道路交通事故現場圖、道路交通事故調查報告表(一)、(二)
    、現場照片可參。又被害人甲○○係因本件車禍致死之事實
    ，業經臺灣新竹地方法院檢察署檢察官督同法醫師相驗屬實
    ，並製有相驗屍體證明書、驗斷書、勘驗筆錄、相驗照片等
    在卷可憑，足認被告自白應與事實相符。此外，被告飲用酒
    類後酒精濃度達每公升0.55毫克，此有酒精濃度測試數據紙
    、新竹市警察局舉發違反道路交通管理事件通知單附卷可稽
    ，參以本件被告騎乘機車失控撞擊被害人等情狀，被告服用
    酒類不能安全駕駛交通工具而駕駛之情，堪予認定，是認被
    告上開自白內容應與事實相符。
三、又汽車行駛時，駕駛人應注意車前狀況，並隨時採取必要之
    安全措施；且汽車駕駛人飲用酒類後其吐氣所含酒精濃度超
    過每公升0.25毫克或血液中酒精濃度超過百分之0.05以上者
    ，不得駕車，道路交通安全規則第94條第3 項、第114 條第
    2 款分別定有明文。本案被告應注意上開道路交通安全規則
    之規定，且依道路交通事故調查報告表載明，當時天晴、夜
    間有微弱路燈照明、柏油路面乾燥、無缺陷、道路無障礙物
    、視距良好等情狀，又無不能注意之情事，竟仍酒後，且疏
    未注意車前狀況、隨時採取必要之安全措施，失控撞擊被害
    人甲○○，致被害人甲○○死亡，被告自有過失。又被害人
    係因被告之過失騎乘機車致死，是認被告之過失行為與被害
    人之死亡結果間，具有相當因果關係。從而，本案事證已臻
    明確，被告不能安全駕駛動力交通工具罪及過失致死等犯行
    ，均堪認定，自應依法予以論罪科刑。
四、按被告丙○○行為後，刑法第185 條之3 規定業於97年1 月
    2 日修正公布，並自同月4 日起生效施行，修正前該條規定
    之法定刑係1 年以下有期徒刑、拘役或3 萬元以下罰金，修
    正後提高為1 年以下有期徒刑、拘役或科或併科15萬元以下
    罰金，比較修正前後之規定，以修正前刑法第185 條之3 之
    規定有利於被告，依刑法第2 條第1 項前段之規定，應適用
    修正前刑法第185 條之3 規定。核被告丙○○所為係犯修正
    前刑法第185 條之3 之不能安全駕駛動力交通工具罪及刑法
    第276 條第1 項之過失致死罪。被告酒醉駕車，因而致被害
    人死亡，依法應負刑事責任，有如前述，應依道路交通管理
    處罰條例第86條第1 項規定，就其過失致死犯行部分，加重
    其刑。被告所犯上開2 罪間，犯意各別，行為互殊，應予分
    論併罰。爰審酌被告酒後貿然騎乘機車上路對於其他用路人
    所造成之危害性甚大，且此次飲用酒類後酒精濃度高達每公
    升0.55毫克，且未注意車前狀況之過失程度，其過失行為造
    成被害人死亡結果，迄今未與被害人達成民事和解賠償被害
    人損失，暨被告坦承犯行之犯後態度等一切情狀，分別量處
    如主文所示之刑，並定其應執行之刑。
五、據上論斷，應依刑事訴訟法第273 條之1 第1 項、第299 條
    第1 項前段，刑法第2 條第1 項前段、修正前第185 條之3
    、第276 條第1 項、第51條第5 款，道路交通管理處罰條例
    第86條第1 項，刑法施行法第1 條之1 ，判決如主文。
本案經檢察官楊仲萍到庭執行職務。
中    華    民    國    97    年    5     月    27    日
                        交通法庭  法  官  李毓華
以上正本證明與原本無異。
如不服本判決應於收受本判決後10日內向本院提出上訴書狀，上
訴書狀應敘述具體理由。上訴書狀未敘述上訴理由者，應於上訴
期間屆滿後20日內補提理由書狀於本院 (均須按他造當事人之人
數附繕本 )「切勿逕送上級法院」。
中    華    民    國    97    年    5     月    27    日
                                  書記官  陳美利
附錄論罪科刑法條全文：
修正前刑法第185條之3：
服用毒品、麻醉藥品、酒類或其他相類之物，不能安全駕駛動力
交通工具而駕駛者，處1年以下有期徒刑、拘役或3萬元以下罰金
。
刑法第276條第1項：
因過失致人於死者，處2年以下有期徒刑、拘役或2千元以下罰金
。


司法院資訊處製作；財團法人民間司法改革基金會備份。
